臺灣桃園地方法院宣示判決筆錄　　　　100年度審易字第393號
公　訴　人　臺灣桃園地方法院檢察署檢察官
被　　　告　陳銘科
選任辯護人　謝秉錡律師
上列被告因違反就業服務法等案件（起訴案號：99年度偵字第28
881 號、99年度偵字第31817 號、100 年度偵字第2224號），於
中華民國100 年5 月26日下午5 時許，在本院第十四法庭宣示判
決，出席職員如下：
　　　　　　法　官　鍾雅蘭
　　　　　　書記官　陳恩如
法官起立朗讀判決主文、犯罪事實要旨、處罰條文，及告以上訴
限制、期間並提出上訴狀之法院，且諭知記載其內容：
一、主  文：
    陳銘科違反雇主不得聘僱許可失效之外國人之規定，五年內
    再違反，共三罪，均累犯，各處有期徒刑肆月，如易科罰金
    ，均以新臺幣壹仟元折算壹日；又於公務員依法執行職務時
    ，當場侮辱，累犯，處有期徒刑參月，如易科罰金，以新臺
    幣壹仟元折算壹日。應執行有期徒刑壹年壹月，如易科罰金
    ，以新臺幣壹仟元折算壹日。
二、犯罪事實要旨：
    陳銘科前於民國90年間因偽造有價證券案件，經臺灣高等法
    院以91年度上訴字第3175號判決判處有期徒刑1 年8 月，上
    訴後經最高法院92台上字第1394號判決上訴駁回確定，另於
    91年間因公共危險案件，經臺灣板橋地方法院以91年度訴字
    第1498號判決判處有期徒刑8 月，上訴後經臺灣高等法院以
    91年度上訴字第3627號判決上訴駁回確定。前開2 罪復經台
    灣高等法院以93年度聲字第258 號裁定應執行有期徒刑2 年
    2 月確定，於94年9 月29日假釋出監併付保護管束，迄94年
    11月16日保護管束期滿，未執行之刑以執行完畢論（於本案
    均構成累犯）。猶不知悔改，為設址於桃園縣大溪鎮○○路
    ○ 段3 巷72-3號明暉豆乾工廠之實際負責人，前於98年4 月
    9 日在桃園縣大溪鎮○○路144 號1 樓，因聘僱許可失效之
    印尼籍外國人SUTIKNO 、LUKMAN BASARUDIN及菲律賓籍外國
    人LANQUIN RONALD GALE 等3 人，經桃園縣政府於98年6 月
    4 日以府勞外字第0980209952號裁處書，以其違反就業服務
    法第57條第1 款裁處新臺幣（下同）150,000 元後，於5 年
    內復基於聘僱許可失效之外國人之犯意，而於(一)99年7 月8
    日至20日間，在桃園縣大溪鎮○○路○ 段3 巷72之3 號，以
    1 個月約22,000元之代價，僱用許可失效之印尼籍RAHAYU-
    SITI及SURATMAN及越南籍TRAN HUU PHUC 及PHAM THI KHOA
    及LE CANH TUNG等5 人擔任製作豆乾之工人，嗣經內政部入
    出國及移民署專勤事務第一大隊臺東縣專勤隊於99年7 月21
    日在上址查獲；(二)陳銘科遭查獲後仍不知悔改，復又基於聘
    僱許可失效之外國人之犯意，於99年8 月至10月21日止，明
    知越南籍之LE THI HOA，TRAN THI TUYET及DOAN VAN CUONG
    等3 人為許可失效之外國人，仍以1 個月約20,000元至22,0
    00元之薪水僱請此3 人在上址擔任製作豆乾之工作，後經內
    政部入出國及移民署專勤事務第一大隊新竹縣專勤隊於99年
    10月21日上午7 時許當場查獲，陳銘科於專勤隊科員徐旭輝
    執行查緝非法外勞之際，竟基於侮辱公務員之犯意，以「幹
    你娘、機巴、你們這些移民署的狗」等污辱性言詞辱罵及脫
    去自己的褲子露出自己生殖器之方式侮辱執行公務之徐旭輝
    ；(三)陳銘科復又基於僱用許可失效之外國人之犯意，自99年
    11月8 日起以1 個月20,000元至22,000元之代價僱用越南籍
    之HO VAN VINH 及印尼籍SODIKIN ALI SUGANDA 及KARYANTO
    等3 人在上址擔任製作豆乾之工作，嗣經桃園縣政府警察局
    大溪分局員警於99年11月11日下午2 時許，在上址查獲。
三、處罰條文：
    就業服務法第57條第1 款、第63條第1 項後段，刑法第11條
    前段、第140 條第1 項、第47條第1 項、第41條第1 項前段
    、第8 項、第51條第5 款。
四、協商判決除有刑事訴訟法第455 條之4 第1 項第1 款於本訊
    問程序終結前，被告撤銷協商合意或檢察官撤回協商聲請者
    ；第2 款被告協商之意思非出於自由意志者；第4 款被告所
    犯之罪非第455 條之2 第1 項所定得以協商判決者；第6 款
    被告有其他較重之裁判上一罪之犯罪事實者；第7 款法院認
    應諭知免刑或免訴、不受理者情形之一，及違反同條第2 項
    「法院應於協商合意範圍內為判決；法院為協商判決所科之
    刑，以宣告緩刑或2 年以下有期徒刑、拘役或罰金為限」之
    規定者外，不得上訴。
五、如有前述例外得上訴之情形，又不服本件判決，得自收受判
    決送達後10日內，向本院提出上訴書狀，上訴於第二審法院
    。
中    華    民    國  100     年    5     月    26    日
                        刑事庭  法  官  鍾雅蘭
                                書記官  陳恩如
以上正本證明與原本無異
                                書記官  陳恩如
中    華    民    國  100     年    5     月    26    日
附錄本案論罪科刑法條：
就業服務法第57條
雇主聘僱外國人不得有下列情事：
一  聘僱未經許可、許可失效或他人所申請聘僱之外國人。
二  以本人名義聘僱外國人為他人工作。
三  指派所聘僱之外國人從事許可以外之工作。
四  未經許可，指派所聘僱從事第46條第1 項第8 款至第10款規
    定工作之外國人變更工作場所。
五  未依規定安排所聘僱之外國人接受健康檢查或未依規定將健
    康檢查結果函報衛生主管機關。
六  因聘僱外國人致生解僱或資遣本國勞工之結果。
七  對所聘僱之外國人以強暴脅迫或其他非法之方法，強制其從
    事勞動。
八  非法扣留或侵占所聘僱外國人之護照、居留證件或財物。
九  其他違反本法或依本法所發布之命令。
就業服務法第63條
違反第44條或第57條第1 款、第2 款規定者，處新臺幣15萬元以
上75萬元以下罰鍰。五年內再違反者，處3 年以下有期徒刑、拘
役或科或併科新臺幣120 萬元以下罰金。
法人之代表人、法人或自然人之代理人、受僱人或其他從業人員
，因執行業務違反第44條或第57條第1 款、第2 款規定者，除依
前項規定處罰其行為人外，對該法人或自然人亦科處前項之罰鍰
或罰金。
中華民國刑法第140 條（侮辱公務員公署罪）
於公務員依法執行職務時，當場侮辱，或對於其依法執行之職務
公然侮辱者，處6 月以下有期徒刑、拘役或1 百元以下罰金。對
於公署公然侮辱者亦同。